# 关联方认定

提问人：wjcpa9568 时间：2013-03-20 09:31:03
请教陈版, 上市公司关联方是以母公司范围内还是最终控制人范围内为关联方?

回答人：chenyiwei
参照 2009 年修订后的IAS 24，应当以最终控制人的控制范围认定关联方。即最终控制人可控制的所有企业均为上市公司的关联方（如果是国有控股的上市公司，则以其所属的由国资委行使出资人职责的一级集团为限）；最终控制人可以实施共同控制或者重大影响的企业，也作为上市公司的关联方。当然对于其中不存在控制关系的关联方，如果报告期内未发生关联交易，期初和期末也没有往来余额的，则可以不披露。

提问人：小米果子 时间：2013-05-20 16:04:20
回复 chenyiwei 的帖子
陈老师，按您的意思，简化处理时是否关联方的披露以存在关联交易为前提？
另外，如果企业规模很大，级次很多，那是否存在关联交易的关联方及关联交易和金额都要披露？

回答人：chenyiwei
1 、无论是否发生关联交易，存在控制关系的关联方均需披露；不存在控制关系的关联方可以仅披露发生关联交易的，不发生关联交易的可以不披露。 2 、理论上是。实务中可以采用对关联交易不重大的关联方汇总披露的方法处理

提问人：漫步树林 时间：2013-04-01 19:12:09
请教陈版主，关于关联方的认定，A集团有下属子公司B和C，B公司有子公司D，C公司有联营企业E公司. 另一个帖子中描述控制具有传递性，链接http://bbs.esnai.com/thread-4761705-1-1.html 请问: 1、D公司单户报表中E公司是否属于其关联方? 2、A集团合并报告中是否需要涵盖D公司与E公司、C公司与E公司之间的关联方往来和交易？

回答人：chenyiwei
1 、是。 2 、是。 参考：IAS 24.9:
A related party is a person or entity that is related to the entity that is preparing its financial statements (in this Standard referred to as the 'reporting entity'). (a) A person or a close member of that person's family is related to a reporting entity if that person: (i)
has control or joint control over the reporting entity; (ii) has significant influence over the reporting entity; or (iii) is a member of the key management personnel of the reporting entity or of a parent of the reporting entity. (b) An entity is related to a reporting entity if any of the following conditions applies: (i) The entity and the reporting entity are members of the same group (which means that each parent, subsidiary and fellow subsidiary is related to the others). (ii) One entity is an associate or joint venture of the other entity (or an associate or joint venture of a member of a group of which the other entity is a member). (iii)
Both entities are joint ventures of the same third party. (iv) One entity is a joint venture of a third entity and the other entity is an associate of the third entity. (v) The entity is a post-employment benefit plan for the benefit of employees of either the reporting entity or an entity related to the reporting entity. If the reporting entity is itself such a plan, the sponsoring employers are also related to the reporting entity. (vi) The entity is controlled or jointly controlled by a person identified in (a). (vii) A person identified in (a)(i) has significant influence over the entity or is a member of the key management personnel of the entity (or of a parent of the entity).

提问人：liubin988513 时间：2013-10-11 15:24:51
1 ， 当评价一个两个企业实体是否为关联方时候，在一个企业派出关键管理人员与对其施加重大影响是等价的。然而，两个企业实体之间的关系并没有控制与共同控制那么紧密。 2 ， 如果两个企业实体被相同的第三方控制或者共同控制，则双方为关联方。 3 ， 如果一个企业实体控制或者共同控制第二方，同时对第三方施加重大影响，则第二方与第三方为关联方。 4 ， 相反，如果企业实体同为第三方重大影响，两者之间不构成关联方 5 ， 根据对称性原则，如果第一个企业实体将第二个企业实体作为关联方，则第二个企业实体需要将第一个企业实体作为关联方
B与C为关联方。A能够对d施加重大影响，应为关联方

回答人：chenyiwei
赞同此观点。